臺灣桃園地方法院刑事判決　　　　　　110年度簡上字第244號
上　訴　人
即　被　告　劉秀瓊



選任辯護人　張晶瑩律師
上列被告因妨害名譽案件，不服本院中華民國110 年4 月23日所
為110 年度壢簡字第537 號第一審刑事簡易判決（聲請簡易判決
處刑書案號：110 年度偵字第4985號），提起上訴，本院管轄之
第二審合議庭判決如下：
    主  文
上訴駁回。
劉秀瓊緩刑貳年。
    事實及理由
一、本案經本院管轄之第二審合議庭審理結果，認原審以被告劉
    秀瓊犯刑法第309 條第1 項之公然侮辱罪，判處拘役15日，
    並諭知易科罰金之折算標準，經核其認事用法及量刑均無不
    當，應予維持，並引用原審刑事簡易判決書記載之犯罪事實
    、證據及理由（如附件）。
二、本件上訴意旨略以：被告已經和告訴人黃文宇和解，請求判
    緩刑等語。
三、按法官於有罪判決如何量處罪刑，甚或是否宣告緩刑，均為
    實體法賦予審理法官裁量之刑罰權事項，法官行使此項裁量
    權，自得依據個案情節，參酌刑法第57條所定各款犯罪情狀
    之規定，於法定刑度內量處被告罪刑；除有逾越該罪法定刑
    或法定要件，或未能符合法規範體系及目的，或未遵守一般
    經驗及論理法則，或顯然逾越裁量，或濫用裁量等違法情事
    之外，並不得任意指摘其量刑違法（最高法院75年台上字第
    7033號、72年台上字第6696號及72年台上字第3647號判例意
    旨參照）。且在同一犯罪事實與情節，如別無其他加重或減
    輕之原因，下級審法院量定之刑，亦無過重或失輕之不當情
    形，則上級審法院對下級審法院之職權行使，原則上應予尊
    重（最高法院85年度台上字第2446號判決意旨參照）。準此
    ，第一審法院所為量刑，如非有上揭明顯違法之情事，尚難
    得以擅加指摘其違法或不當至明。本件原審認被告犯刑法第
    309 條第1 項之公然侮辱罪，考量被告因帳單問題而與告訴
    人生有爭執，未能謹慎克制自身用詞，竟以不雅言語辱罵告
    訴人，致告訴人名譽受損，應予非難，且犯後否認犯行，犯
    後態度難稱良好，兼衡其於警詢時自陳國中畢業之教育程度
    、職業為金香店負責人、家庭經濟狀況勉持，暨其為本案犯
    行之動機、所生危害等一切情狀，量處拘役15日，並諭知易
    科罰金之折算標準，認事用法俱無違誤，並無何判決理由未
    備之違法，被告提起本件上訴，為無理由，應予駁回。
四、惟被告未曾因故意犯罪受有期徒刑以上刑之宣告，有臺灣高
    等法院被告前案紀錄表在卷可憑，被告已與告訴人達成和解
    並履行和解條件，告訴人亦具狀表示同意給予被告緩刑之機
    會乙節，業據被告供陳明確，並有告訴人所提出之書狀在卷
    可參（見簡上卷第73、114 頁），足見被告對其行為深表悔
    意，犯後態度可謂良好，並已獲得告訴人之諒解，被告因一
    時失慮，致罹刑章，經此偵查、審理，信應無再犯之虞，被
    告復未曾因故意犯罪受有期徒刑以上刑之宣告，符合刑法第
    74條第1 項第1 款之要件，堪認其素行、品行非差，本院因
    認對於被告宣告之刑，以暫不執行為適當，爰併予宣告緩刑
    如主文第2 項所示，以勵自新。
據上論斷，應依刑事訴訟法第455 條之1 第1 項、第3 項、第36
8 條、第373 條，刑法第74條第1 項第1 款，判決如主文。
本案經檢察官楊挺宏聲請以簡易判決處刑，經檢察官林佳勳到庭
執行職務。
中    華    民    國    110     年   11     月  29    日
                  刑事第十六庭審判長法  官  游紅桃
                                    法  官  林蕙芳
                                    法  官  呂宜臻
以上正本證明與原本無異。
不得上訴。
                                    書記官  黃心姿
中    華    民    國   110    年    11    月    29    日
附件：
臺灣桃園地方法院刑事簡易判決        110年度壢簡字第537號
公  訴  人  臺灣桃園地方檢察署檢察官
被      告  劉秀瓊  女  民國00年0月00日生
                    身分證統一編號：Z000000000號
                    住新竹縣○○鄉○○路0段000巷0弄00號
                    居桃園縣○○市○○路000巷00號
上列被告因侮辱罪案件，經檢察官聲請以簡易判決處刑（110 年
度偵字第4985號），本院判決如下：
    主  文
劉秀瓊犯公然侮辱罪，處拘役壹拾伍日，如易科罰金，以新臺幣
壹仟元折算壹日。
    事實及理由
一、本件犯罪事實及證據，除引用檢察官聲請簡易判決處刑書（
    如附件）之記載外，並補充：被告於警詢時表示：當時告訴
    人進門問伊是不是劉秀瓊，且拿一張99年的帳單來要貨款，
    說伊欠錢不還，但伊不認識告訴人，且貨款單上雖然是伊的
    名字，但並非伊親筆簽名，該批貨也非伊向告訴人訂的，且
    10年前的事情伊也不記得了，當時伊與告訴人爭執帳單的事
    ，告訴人不願離開，態度也不好，伊一氣之下才會罵「你王
    八蛋」，但那是伊的口頭語，沒有指誰，也沒有侮辱告訴人
    的意思云云，而偵查中另改以：當時告訴人態度很不好，伊
    看到貨款單上有伊和前夫李天明的名字，伊的名字是李天明
    簽的，伊是看到李天明的名字，才罵李天明王八蛋云云，觀
    之被告就其時究竟辱罵何人，此有關本案之重大事項，竟能
    為如此迥然有別之說詞，其所辯已顯屬可疑，況依卷附之勘
    驗筆錄亦可知，被告其時係於與告訴人爭執、對話之過程中
    ，口出「你王八蛋」之言詞（參偵卷第83頁），自可徵被告
    其時係針對告訴人而口出「你王八蛋」一語；再被告於與告
    訴人爭執、理論之際，因之不滿，進而對告訴人稱「你王八
    蛋」，此已非被告所辯係其口頭語所能卸責，而有以之辱罵
    告訴人之意無疑。
二、核被告所為，係犯刑法第309 條第1 項之公然侮辱罪。爰審
    酌被告因帳單問題而與告訴人生有爭執，未能謹慎克制自身
    用詞，竟以不雅言語辱罵告訴人，致告訴人名譽受損，應予
    非難，且犯後否認犯行，犯後態度難稱良好，兼衡其於警詢
    時自陳國中畢業之教育程度、職業為金香店負責人、家庭經
    濟狀況勉持，暨其為本案犯行之動機、所生危害等一切情狀
    ，量處如主文所示之刑，並諭知易科罰金之折算標準。
三、據上論斷，應依刑事訴訟法第449 條第1 項、第3 項、第45
    4 條第2 項，刑法第309 條第1 項、第41條第1 項前段，刑
    法施行法第1 條之1 第1 項，逕以簡易判決處刑如主文。
四、如不服本判決，得於判決書送達之翌日起20日內，以書狀敘
    述理由，向本庭提出上訴。
中    華    民    國   110    年    4     月    23    日
                  刑事第十三庭  法  官  潘怡華
以上正本證明與原本無異。
如不服本判決，應於判決送達後20日內向本院提出上訴狀（應附
繕本）。
                                書記官  蔡紫凌
中    華    民    國   110    年    4     月    23    日
附錄論罪科刑法條：
中華民國刑法第309條
公然侮辱人者，處拘役或9 千元以下罰金。
以強暴犯前項之罪者，處一年以下有期徒刑、拘役或1 萬5 千元
以下罰金。
附件：
臺灣桃園地方檢察署檢察官聲請簡易判決處刑書
                                     110年度偵字第4985號
    被      告  劉秀瓊  女  58歲（民國00年0月00日生）
                        住新竹縣○○鄉○○路0段000巷0弄
                        00號
                        居桃園市○○區○○路000巷00號
                        國民身分證統一編號：Z000000000號
上列被告因妨害名譽案件，業經偵查終結，認為宜聲請以簡易判
決處刑，茲將犯罪事實及證據並所犯法條分敘如下：
        犯罪事實
一、劉秀瓊於民國109年9月4日下午3時47分許，在桃園市○○區
    ○○路000巷00號佛緣金香店，與黃文宇因貨款帳單問題而
    發生爭執，竟基於公然侮辱之犯意，對黃文宇辱罵稱：「你
    王八蛋」乙語，足以貶損黃文宇之名譽。
二、案經黃文宇訴由桃園市政府警察局楊梅分局報告偵辦。
        證據並所犯法條
一、詢據被告劉秀瓊矢口否認有何妨害名譽犯行，辯稱：伊因為
    看到貨款單上有簽伊前夫李天明的名字很激動才罵王八蛋，
    並不是罵告訴人黃文宇等語。經查，上揭犯罪事實，業據告
    訴人於警詢時及本署偵查中指訴綦詳，另經本署勘驗告訴人
    提供之現場錄影，對話內容有「男：誰恐嚇你啊？女：不是
    筆畫不是我寫的，你王八蛋啊！」，有蒐證錄影光碟1 片及
    本署勘驗筆錄1 份在卷可稽，足認被告確係針對告訴人辱罵
    「你王八蛋」乙語，是其犯嫌堪以認定。
二、核被告所為，係犯刑法第309條第1項之公然侮辱罪嫌。
三、依刑事訴訟法第451條第1項聲請逕以簡易判決處刑。
    此  致
臺灣桃園地方法院
中    華    民    國    110   年    3    月    12     日
                              檢 察 官  楊挺宏
本件證明與原本無異
中    華    民    國    110   年    3    月    23     日
                              書 記 官  李純慧